臺灣臺南地方法院民事判決　　　　　　　　96年度建字第14號
原　　　告　燁虹實業股份有限公司
法定代理人　乙○○
訴訟代理人　戊○○
　　　　　　丁○○
被　　　告　港威營造有限公司
法定代理人　甲○○
訴訟代理人　蘇正信律師
　　　　　　蔡進欽律師
　　　　　　蔡弘琳律師
上列當事人間請求給付工程款事件，經本院於民國96年8月1日言
詞辯論終結，判決如下：
    主      文
被告應給付原告新台幣貳佰柒拾參萬肆仟玖佰貳拾捌元，及自民
國九十六年三月十六日起至清償日止，按週年利率百分之五計算
之利息。
訴訟費用新台幣肆萬伍仟肆佰伍拾壹元由被告負擔其中新台幣
貳萬柒仟柒佰肆拾貳元，其餘新台幣壹萬柒仟柒佰零玖元由原告
負擔。
本判決於原告以新台幣玖拾貳萬元供擔保後，得假執行。
    事實及理由
一、原告起訴請求被告給付新台幣（下同）4,480,760元，嗣於
    本院96年8月1日言詞辯論時減縮聲明為2,734,928元，核屬
    應受判決事項聲明之減縮，與民事訴訟法第255條第1項第3
    款之規定相符，應予准許，先予敘明。
二、原告起訴主張：被告於民國（下同）95年7月11日將其承包
    之「南科污水處理廠曝氣池加蓋工程」中之工程項目「金屬
    屋面板」發包予原告，工程款約定為新台幣（下同）5,038,
    319元，兩造並簽定有工程合約書。依據前揭工程合約書第
    27條之附則7-1報價單背面「備註欄」約定，簽約完成後被
    告先給付20%訂金（折算為1,007,664元），材料進場30%（
    折算為1,511,496元），施工完成後給付40%（折算為2,015,
    327元），驗收10%（折算為503,832元）」在案。準此，被
    告應給付之工程款為定金1,007,664元，材料進場後應給付
    1,511, 496元，另施工完成部分經雙方會算同意請求1,961,
    600元，共計4,480,760元。原告並曾開立金額分別為1,058,
    045元、1,676,883元之發票2張交付被告，被告亦持以向稅
    捐機關申報。原告依據兩造間工程契約關係請求被告給付
    2,734,928元，及自支付命令送達被告翌日起至清償日止，
    按週年利率百分之5計算之利息。
三、被告則抗辯：系爭「南科污水處理廠曝氣池加蓋工程」中「
    金屬屋面板」工程，形式上固以「港威營造有限公司」名稱
    與原告簽訂，惟實際上係由訴外人丙○○以其本人名義簽訂
    之，此關卷附工程合約書代表人均蓋用丙○○個人圓戳章，
    且公司地址亦載「高雄縣路竹鄉○○路987號」，足認兩造
    間無工程契約關係存在。系爭契約為訴外人丙○○借被告名
    義與原告簽訂，契約當事人為丙○○與原告，有關工程施作
    、報價、清償，悉由原告與訴外人丙○○自行接洽，被告從
    未介入，以上事實原告自難諉為不知，從而被告依法自不負
    表見代理之責。然被告對於原告主張其已收受被告所發金額
    分別為1,058, 045元、1,676,883元之發票2張，並持以向稅
    捐機關申報之事實並不爭執，對於原告請求被告給付工程款
    2,734,928元亦無意見。並聲明：原告之訴駁回。
四、得心證之理由：
    經查，原告主張上揭事實，業據其提出工程合約書、結算書
    各一份、發票二紙為證，被告雖否認與原告簽訂系爭契約，
    但對於原告請求其給付已開立發票之工程款金額2,734,928
    元則無意見，應認原告之主張為為真實。從而，原告請求被
    告給付2,734,928元，及自96年3月16日（即支付命令送達翌
    日）起至清償日止，按週年利率百分之5計算之法定遲延利
    息，為有理由，應予准許。
五、假執行之宣告：原告陳明願供擔保，請求宣告執行，核無不
    合，茲酌定相當之擔保金額，予以准許。
六、結論：本件原告之訴為有理由，依民事訴訟法第78條、第87
    第1項、第390條第2項，判決如主文。
中　　華　　民　　國　　96　　年　　8 　　月　　22　　日
                  民事第四庭    法　官　高如宜
以上正本係照原本作成
如對本判決上訴，須於判決送達後20日內向本院提出上訴狀
中　　華　　民　　國　　96　　年　　8 　　月　　22　　日
                                書記官　彭建山
